【裁判字號】    95,交簡上,165
【裁判日期】    951212
【裁判案由】    過失傷害
【裁判全文】
臺灣臺南地方法院刑事判決           95年度交簡上字第165號
上訴人即
被      告  乙○○
以上被告因過失傷害案件，上訴人不服本院九十五年度交簡字第
一六九七號中華民國九十五年九月二十二日簡易判決（聲請簡易
判決處刑案號：九十五年度偵字第一０三一０號），提起上訴，
被告於準備程序中，為有罪之陳述，本院管轄之第二審合議庭裁
定進行簡式審判程序，判決如下：
        主  文
上訴駁回。
乙○○緩刑參年。
        事實及理由
一、本院審理結果，認第一審簡易判決認事、用法及量刑均無不
    當，應予維持，並引用第一審簡易判決書及檢察官聲請簡易
    處刑書記載之事實、證據及理由（如附件）。
二、原審以上訴人即被告罪證明確，依刑事訴訟法第四百四十九
    條第一項前段、第三項、第四百五十四第條第二項，道路交
    通管理處罰條例第八十六條第一項，刑法第二條第一項前段
    、第二百八十四條第二項前段、第四十一條第一項前段（修
    正前）、第六十二條前段（修正前），刑法施行法第一條之
    一，罰金罰鍰提高標準條例第二條（廢止前），現行法規所
    定貨幣單位折算新台幣例第二條之規定，量處如原判決主文
    所示之刑，本院經核原判決認事用法，並無不合，量刑亦稱
    妥適。上訴人上訴意旨以：被告於案發當日呼氣所含酒精成
    份濃度值為每公升0.26毫克，僅超過法定值每公升0.25毫克
    0.01毫克，可知被告尚非於飲用含酒精飲料後不能安全駕駛
    動力交通工具而駕駛。原判決認被告已達不能安全駕動力交
    通工具，不顧他人行車安全而駕車肇事云云，容有誤會。且
    在經濟收入有限之情況下仍願賠償被害人高額賠償金等情，
    原審判處被告有期徒刑三月，量刑顯非適當云云。但查被告
    已就檢察官聲請簡易處刑之犯罪事，供認不諱，並供稱其上
    訴是請求能判輕一點，顯係以量刑過重為其上訴理由，惟查
    原審於量刑時，已依刑法第五十七條就科刑輕重之標準有所
    審酌，被告於上訴中並無提出其他可資審酌之量刑事由。是
    以被告之上訴為無理由，應予駁回。另審酌被告無犯罪前科
    ，素行良好，且酒精測試值不高，犯後又能自首坦承認錯，
    並已於九十五年十一月十七日在本院就民事賠償部份達成民
    事調解，賠償被害人之損害，有調解筆錄影本附卷足憑。被
    告經此刑之宣告，應知所悔悟。所宣告之刑以暫不執行為適
    當，並予宣告緩刑參年，以啟自新。
三、據上論斷，應依刑事訴訟法第四百五十五條之一第一項、第
    三項、第三百七十三條、第三百六十八條，刑法第七十四條
    第一款，判決如主文。
本案經檢察官甲○○到庭執行職務。
中    華    民    國    95    年    12    月    12    日
                  刑事第九庭    審判長法  官   楊清安
                                      法  官  卓穎毓
                                      法  官  朱中和
以上正本證明與原本無異。
本件不得上訴 。
                                      書記官  陳著振
中    華    民    國    95    年    12    月    14    日


司法院資訊處製作；財團法人民間司法改革基金會備份。
